【裁判字號】    97,交聲,1571
【裁判日期】    970707
【裁判案由】    違反道路交通管理處罰條例聲明異議
【裁判全文】
臺灣臺北地方法院交通事件裁定        97年度交聲字第1571號
原處分機關  臺北市政府警察局
異  議  人
即受處分人
            甲○○
上列異議人即受處分人因違反道路交通管理處罰條例案件，對於
臺北市政府警察局97年5 月27日所為之處分（原處分案號：北市
警交裁計字第9705270003號），聲明異議，本院裁定如下：
主    文
異議駁回。
理    由
一、原處分意旨略以：本件異議人即受處分人甲○○於95年6 月
    22日向原處分機關申辦計程車執業登記，領有證號A001971
    之執業登記證，嗣異議人於96年執業期間觸犯詐欺罪，經台
    灣台北地方法院以96年度簡字4307號刑事簡易判決，判處有
    期徒刑2 月又15日確定，自應依道路交通管理處罰條例第37
    條第3 項之規定，廢止其執業登記等語。
二、異議人之異議意旨則略以：異議人因交友不慎而觸犯詐欺罪
    ，經本院96年度簡字4307號刑事簡易判決判處有期徒刑2 月
    又15日，易科罰金執行完畢。異議人雖於96年間持有計程車
    執業登記證及駕駛執照，然異議人因受髖關節疼痛宿疾之苦
    ，為避免影響行車安全，暫時無法駕駛計程車執業，在家休
    養待業中，亦無任何車輛可供執業，更不可能駕駛計程車執
    行不法犯案，故本件與道路交通管理處罰條例第37條第3 項
    之規定不符。且異議人所犯詐欺罪已受法律制裁，不應一案
    多判，為此聲明異議，請求撤銷原處分云云。
三、經查：異議人於95年6 月22日向原處分機關申辦計程車執業
    登記，領有證號A001971 之執業登記證，嗣異議人於96年執
    業期間觸犯詐欺罪，經本院以96年度簡字4307號刑事簡易判
    決，判處有期徒刑2 月又15日確定，為異議人所不爭執，並
    有台北市政府警察局97年2 月19日北市警交字第0973046900
    0 號函、本院96年度簡字4307號刑事簡易判決，在卷可查，
    前開事實，堪以認定。
四、按計程車駕駛人，在執業期中，犯竊盜、詐欺、贓物、妨害
    自由或刑法第230 條至第236 條各罪之一，經第一審法院判
    決有期徒刑以上之刑後，吊扣其執業登記證。其經法院判決
    有期徒刑以上之刑確定者，廢止其執業登記，並吊銷其駕駛
    執照，道路交通管理處罰條例第37條第3 項定有明文。經查
    ：
  (一)異議人主張：雖其於96年間持有計程車執業登記證及駕駛執
    照，但因髖關節疼痛宿疾，實際上並未執業，自無可能駕駛
    計程車犯案云云。惟按道路交通管理處罰條例第37條第3項
    之規定，僅以計程車駕駛人「在執業期中」犯罪為要件，並
    非以計程車駕駛人「在執業中」犯罪為要件，是無論計程車
    駕駛人「執業期中」有無實際「執業」，均可該當該項之規
    定，故異議人稱96間因病未實際執業云云，並無可採。
  (二)異議人又主張：其所犯詐欺罪已受法律制裁，不應一案多判
    云云。惟按道路交通管理處罰條例第37條第3 項之規定，正
    係以計程車駕駛人業經第一審法院判決有期徒刑以上之刑，
    作為行政機關作出行政處分之要件，依該項之規定，計程車
    駕駛人如於執業期中犯罪，除應依法受刑事處罰外，尚應於
    行政上廢止其執業登記，一為刑事處罰，一為行政處分，性
    質不同，目的迥異，自無一案多判可言。
四、綜上所述，異議人於96年計程車駕駛人執業期中犯詐欺罪，
    經本院以96年度簡字4307號刑事簡易判決，判處有期徒刑2
    月又15日確定，原處分機關依道路交通管理處罰條例第37條
    第3 項之規定，以97年5 月27日以北市警交裁計字第970527
    0003號違反道路交通管理事件裁決書廢止其執業登記，核無
    違誤，本件異議人上開異議，並無理由，自應將其異議駁回
    。
五、據上論斷，應依道路交通案件處理辦法第19條，裁定如主文
    。
中    華    民    國    97    年    7     月    7     日
                        交通法庭法  官  周占春
以上正本證明與原本無異。
如不服本裁定，應於裁定送達後5日內向本院提出抗告狀。
                                書記官  林妙穗
中    華    民    國    97    年    7     月    7     日


司法院資訊處製作；財團法人民間司法改革基金會備份。
